臺灣臺中地方法院刑事判決
109年度原金訴字第32號
公  訴  人  臺灣臺中地方檢察署檢察官
被      告  黃顯祥


上列被告因詐欺等案件，經檢察官追加起訴（109年度偵字第520
9、8709號14119號），本院判決如下：
    主    文
本件公訴不受理。
    理    由
一、追加起訴意旨略以：被告黃顯祥知悉介紹他人擔任提領犯罪
    所得之車手，係對他人之洗錢犯行施以助力，竟基於幫助隱
    匿特定詐欺取財犯罪所得去向、所在之犯意，向同案被告林
    辰緯介紹同案被告蘇士鏻加入同案被告張至鈞、陳志杰(同
    案被告林辰緯等4人涉嫌加重詐欺等案件部分本院另行審結)
    及其他姓名年籍不詳成員所組成具有持續性、牟利性之詐欺
    集團擔任提領詐欺贓款之車手，同案被告蘇士鏻因而於如附
    表編號1至5、7、11所示時間，前往如附表編號1至5、7、11
    所示地點提領詐欺所得贓款。因認被告黃顯祥所為，係犯刑
    法第30條第1項前段、洗錢防制法第14條第1項之幫助洗錢罪
    嫌。
二、按被告死亡者，應諭知不受理之判決，並得不經言詞辯論為
     之，刑事訴訟法第303條第5款、第307條分別定有明文。經
    查，被告於民國111年1月13日死亡，有個人戶籍資料查詢結
    果附卷可稽(見109原金訴字卷三第113頁)，揆諸前揭說明，
    爰不經言詞辯論，諭知不受理之判決。
據上論斷，應依刑事訴訟法第303條第5款、第307條，判決如主
文。　　
中　　華　　民　　國　　111 　年　　3 　　月　　4 　　日
                  刑事第三庭    審判長法  官  劉麗瑛
                                      法  官  簡志宇
                                      法  官  吳孟潔
以上正本證明與原本無異。
如不服本判決應於收受送達後20日內向本院提出上訴書狀，並應
敘述具體理由；其未敘述上訴理由者，應於上訴期間屆滿後20日
內向本院補提理由書（均須按他造當事人之人數附繕本）「切勿
逕送上級法院」。
　　　　                             書記官   林育蘋
中　　華　　民　　國　　111 　年　　3 　　月　　7 　　日
附表
編號 被害人 詐騙 手法 匯款時間及金額 匯入帳號 提款時間 提款地點 提款金額 （不含 手續費） 提款人 備註 1 祝志璋 購物 詐財 108年3月29日下午6時16分許匯款2萬9980元 第一銀行帳號：00000000000號（戶名：王裕博） 108年3月29日下午6時48、49分 南投縣○○鎮○○路000號1樓（全家超商草屯狀元門市） 2萬 1萬 蘇士鏻  蘇士鏻部分，業經臺灣南投地方法院以108年訴字第210號判決，不在本案追加起訴範圍。 2 董渝芳 購物 詐財 108年3月29日下午7時4分許匯款3萬 第一銀行帳號：00000000000號（戶名：王裕博） 108年3月29日下午7時13分許 南投縣○○鎮○○路0段000號第一銀行草屯分行 3萬 蘇士鏻 蘇士鏻部分，業經臺灣南投地方法院以108年訴字第210號判決，不在本案追加起訴範圍。 3 董懿嬋 購物 詐財 108年3月29日下午7時22分許匯款4萬123元 臺灣新光商業銀行帳號0000000000000號（戶名：左鴻業） 108年3月29日晚上7時30、31分許 南投縣○○鎮○○路0段000號臺灣新光商業銀行草屯分行  3萬 1萬 蘇士鏻 蘇士鏻部分，業經臺灣南投地方法院以108年訴字第210號判決，不在本案追加起訴範圍。 4 黃珮儀 購物 詐財  108年3月29日晚上7時55分許匯款2萬9993元 國泰世華銀行帳號000000000000號（戶名：王裕博）  108年3月29日晚上8時4、5分許 南投縣○○鎮○○路000號合作金庫商業銀行草屯分行 2萬 1萬 蘇士鏻 蘇士鏻部分，業經臺灣南投地方法院以108年訴字第210號判決，不在本案追加起訴範圍。 5 王李秀美 購物 詐財 108年3月26日下午1時許匯款4萬元 中國信託商業銀行0000000000000號（帳戶：陳佳鴻） 108年3月26日下午1時42日許 南投縣○○鎮○○路0段000號統一超商草屯惠德門市  4萬 蘇士鏻 蘇士鏻部分，業經臺灣南投地方法院以108年訴字第210號判決，不在本案追加起訴範圍。 6 劉建松 猜猜我是誰 108年4月15日下午2時3分許匯款9萬 國泰世華銀行帳號：000- 000000000000號（戶名：黃詩涵） 108年4月16日0時、0時1分、0時2分、0時4分 臺中市○○區○○○街000號統一超商精中門市 2萬元 2萬元 2萬元 1萬元 陳嘉文  陳嘉文、蘇士鏻、林辰緯、陳志杰就此部分，業經本署檢察官以108年度偵字第29062號、第28232號、109年度偵字第1045號追加起訴，故均不在本案追加起訴範圍。 7 謝明偉 猜猜我是誰 108年4月1日下午2時許匯款10萬元 第一商業銀行帳號：000-00000000000號 （戶名：尤勇為） 108年4月1日下午4時20分、21分、22分、23分 臺中市○○區○○路00號第一銀行大里分行 3萬 3萬 3萬 1萬 蘇士鏻 蘇士鏻就此部分加重詐欺犯行，業經本署檢察官以108年度偵字第14640、18704、19599、19893、21573、22686、24894、29063、29722號追加起訴，陳志杰、林辰緯就此部分，加重詐欺犯行，業經本署檢察官以108年度偵字第30821號提起公訴，故均不在本案追加起訴範圍內 8 吳裕堅 猜猜我是誰 108年3月19日下午2時8分許匯款18萬元 中華郵政帳號：000-00000000000000號（戶名：羅智欣） 108年3月19日下午3時10分、11分、12分 臺中市○○區○○路0段000號郵局 6萬 6萬 3萬 謝翰祥 謝翰祥就此部分加重詐欺犯行，業經本署檢察官以109年度偵字第1657號追加起訴，故不在本案追加起訴範圍內。 9 周穎 網路購物詐騙 108年3月19日晚上8時58分、9時1分許，分別網路轉帳4萬9987元、6123元 中國信託銀行帳號：000000000000000號（戶名：羅智欣） 108年3月19日晚上9點6分 臺中市○區○村路0段000號統一超商百祐門市 5萬6000 謝翰祥 陳志杰、林辰緯、陳嘉文、蘇士鏻、謝翰祥部分，業經本署檢察官以 108年度偵字第9590號提起公訴，故均不在本案追加起訴範圍。 10 張清國  108年3月19日下午5時41分許匯款2萬9987元 臺中水湳郵局帳號：000-00000000000000帳戶（戶名：姜威宇） 108年3月19日下午5時55分 臺中市○○區○○路00○00號大隆郵局 3萬  陳志杰     108年3月19日下午5點31分許匯款2萬9999元  108年3月19日下午5時46、47分 臺中市○○00街000號萊爾富便利超商大恩門市 2萬 1萬 謝翰祥     108年3月19日下午6時32分許匯款3萬元 合作金庫銀行 帳號：000-0000000000000（戶名：姜威宇） 108年3月19日下午6點40分許 臺中市○○區○○路0段000號1樓京城銀行文心分行 2萬 1萬 陳志杰     108年3月19日下午7時13分許匯款3萬元  108年3月19日下午7點19分至21分許 臺中市○○區○○○路0段000號合作金庫銀行南屯分行 3萬 陳志杰  11 盧桂林 假冒 公務員 詐騙  108年3月29日下午1時1分許匯款15萬元 永豐商業銀行思源分行帳戶：000-00000000000000號（戶名：廖美智） 108年3月29日14時2分、3分、4分、15分、16分 臺中市○區○○路○段00號全家便利超商台中金自由門市  2萬 2萬 2萬 2萬 3萬 1萬 蘇士鏻 蘇士鏻部分，業經本署檢察官以108年度偵字第14640號追加起訴，故不在本案起訴範圍。 12 古國勳 購物 詐騙 108年4月11日下午6時27分許、45分、50分無摺存款3萬、3萬、3萬 彰化銀行帳戶：000-00000000000000號（戶名：張志鴻）  108年4月11日晚上10時33分許  臺中市○區○○○路000號國軍英雄館內自動櫃員機  9000元  陳嘉文  13 連世舜 購物 詐騙 108年4月11日晚上10時27分許匯款8998元       14 林群筑 猜猜我是誰 108年4月15日下午2時55分許匯款18萬元 凱基銀行帳戶：000-000000000000號（戶名：王卉築） 108年4月16日凌晨0時46分、47分 臺中市○區○○○路000號統一超商振興門市 2萬 1萬 陳嘉文